臺灣高等法院臺南分院刑事裁定
109年度侵聲再字第116號
聲  請  人  
即  受刑人  0000-000000A  (年籍詳卷)      
代  理  人  沈聖瀚律師
上列聲請人因家暴妨害性自主等案件，對於本院107年度侵上訴
字第797號中華民國109年2月18日確定判決（原審案號：臺灣臺
南地方法院106年度侵訴字第29號、起訴案號：臺灣臺南地方檢
察署106年度營偵字第71號），聲請再審，本院裁定如下：
    主  文
再審及停止刑罰執行之聲請均駁回。
    理  由
一、聲請再審意旨略以：
　㈠本件再審新證據為乙女（原判決代號0000-000000），係聲請
    人（原判決代號0000-000000A）之女，案發當時未滿14歲（
    乙女及甲男之年籍均詳原審卷）於109年12月14日書寫之書
    信一紙（再證1）及乙女於聲請人入獄三個月後所錄製之影
    片與譯文（再證2）。由上開新證據可知，聲請人咬乙女屁
    股及大腿內側，是因為乙女遭太陽曬傷，又癢又痛，才會叫
    其聲請人咬該些部位止癢，乙女當時是因聲請人玩電腦都不
    理她，為引起聲請人注意，才會編一個謊言說聲請人故意咬
    其上開部位，沒想到因此會害聲請人被冤枉，上述乙女書信
    與錄影檔案，係聲請人入監服刑後，乙女所書寫、錄製，具
    有新規性，且單獨觀察或與先前證據綜合判斷，已可得合理
    相信可動搖原確定判決所認定之事實。
　㈡又原確定判決所憑送鑑定內褲褲底內層斑跡亦檢出男性染色
    體DNA-STR型別，與聲請人相同，不排除來自聲請人與其同
    父系血緣關係之人，而在105年5月30日前聲請人均與其子（
    少年事件代號0000-000000A，下均稱A少年）及乙女三人同
    住，而聲請人之子A少年亦曾對乙女為性侵害，乙女驗得之D
    NA-STR型別是否為A少年所留，不無疑問，並聲請本院向臺
    灣臺南地方法院調取臺灣臺南地方檢察署檢察官少年移送書
    、原審少年保護事件報到單、訊問筆錄、104年度少調字第5
    05、550號妨害性自主案件調查筆錄節本（本院卷第107-129
    頁）列為再審新證據，該新證據亦足以動搖原確定判決事實
    認定之基礎。
　㈢乙女之母親於前案即已作證，被告及乙女母親會咬乙女大腿
    、屁股及臉，乙女常會把時間兜不在一起，會誇大，有時我
    不知道是在講哥哥或聲請人的事，對照乙女於原審及上開書
    信、錄影所述，被告咬乙女大腿、屁股是其與小孩間自小之
    親密習慣，請求傳喚A少年及乙女之母到庭作證，以釐清案
    情；另為確認乙女是否接受學校老師、社工輔導時，學校老
    師宋李素敏及社工是否引導乙女表達不利被告證述，故請求
    將乙女所就讀之臺南市○○國小及臺南市政府社會局調取乙女
    相關輔導資料以釐清案情。
　㈣綜上所述，本件應有新事實、新證據單獨或與先前證據綜合
    判斷後，使受有罪判決之聲請人應受無罪判決，依刑事訴訟
    法第420條第1項第6款規定聲請再審。
二、按為落實再審制度係在發現真實並追求具體公平正義之目的
    ，104年2月4日修正公布之刑事訴訟法第420條第1項第6款明
    定：「有罪判決確定後，因發現新事實或新證據，單獨或與
    先前之證據綜合判斷，足認受有罪判決之人應受無罪、免訴
    、免刑或輕於原判決所認罪名之判決者」，為受判決人之利
    益，得聲請再審；同條第3項並增訂：「第1項第6款之新事
    實或新證據，指判決確定前已存在或成立而未及調查斟酌，
    及判決確定後始存在或成立之事實、證據」之規定。是依修
    正後之刑事訴訟法，得據為受判決人之利益聲請再審之「新
    事實」、「新證據」，固不以有罪判決確定前已存在或成立
    而未及調查斟酌者為限，其在判決確定後始存在或成立之事
    實、證據，亦屬之；然該事實、證據，仍須於單獨觀察，或
    與先前之證據綜合判斷後，得以合理相信其足以動搖原確定
    之有罪判決，使受有罪判決之人應受無罪、免訴、免刑或輕
    於原判決所認罪名之判決者，始足當之（最高法院105年度
    台抗字第666號裁定意旨參照）。次按證人或共同被告於判
    決確定後翻異前供而為有利於受有罪確定判決之受刑人，該
    證人或共同被告仍屬原確定判決之同一證據方法，雖非新證
    據，但其翻異前供或事後陳明先前未曾供述之具體情事，則
    為新事實，亦具嶄新性，惟在顯著性之判斷方面，再審聲請
    人負有說明義務，不惟必須具體說明該證人或共同被告何以
    先後供述不一之理由，仍更須新供述之信用性較高而達足以
    推翻前供述之證明力不可。否則，任憑翻覆無常之說詞來動
    搖判決確定力，自有損於法安定性（最高法院107年度台抗
    字第337號、106年度台抗字第722號裁定意旨參照）。
三、經查，關於證據之取捨、證據證明力之判斷，以及事實有無
    之認定，均屬事實審法院之職權，倘其取捨判斷與認定，並
    不違背論理法則及經驗法則，當事人尚不得僅因法院最終判
    決結果與其想像不一致，而逕認定事實審法院對證據審酌有
    所違誤。原確定判決認定本件聲請人涉犯對未滿十四歲之乙
    女犯強制猥褻罪，除依憑證人即被害人乙女於一審指證全部
    犯罪事實之證言外，另參酌乙女傷勢照片、麻豆新樓醫院驗
    傷診斷證明書、該醫院105年6月29日函文與所附受理疑似性
    侵害事件鑑驗傷診斷書、急診護理處置紀錄單等證據，顯示
    乙女左大腿內側有約4公分咬痕；另內政部警政署刑事警察
    局105年8月6日刑生字第1050058701號鑑定書、106年2月6日
    刑生字第1060001666號鑑定書、臺灣臺南地方檢察署鑑定許
    可書、臺南市政府警察局刑事案件採驗紀錄表等證據，顯示
    乙女內褲褲底內層斑跡檢出一男性Y染色體DNA-STR型別，該
    型別與被告相符，不排除來自聲請人或與其同父系血緣關係
    之人。另佐以乙女老師丙女之證述及乙女就讀之國小輔導紀
    錄等證據顯示，本案係乙女向丙女表示大腿會痛，經丙女詢
    問後，乙女意外陳述聲請人有舔咬其屁股、左大腿內側之行
    為，並非乙女主動陳述其遭性侵害，且依聲請人所提之卡片
    、書信等證據，可知聲請人自承與乙女相處融洽，乙女並無
    誣陷聲請人之必要。針對乙女於原審改證述：聲請人會咬其
    大腿，是因其當時曬傷，要讓痛集中該處，聲請人沒有摸其
    重要部位，之前所述是因聲請人常玩電腦不理我，為吸引聲
    請人注意，才會說謊云云，原審並參酌花蓮縣社會局提出之
    乙女個案匯總報告提及『11/15訪視案母透露近期與案主（即
    乙女）生活閒聊過程，案主談及想為案父（即聲請人）翻案
    』，認乙女於原審所為利於聲請人之證述不可採信。故原審
    業已就前述相關證據資料，相互參酌，逐一剖析說明，
    且就聲請人否認犯行所為辯解，如何不足採為其有利之認定
    ，均於理由內詳為論述、指駁。至乙女雖於二審審理時翻異
    前詞，改稱一審證言不實在，原確定判決亦已敘明如何審酌
    全部卷證資料，作合理比較，認為一審證述可採，其後係因
    乙女恐上訴人因本案遭判刑而翻異，不能採信之理由（見原
    確判定判決書第28至29頁），經核所為論斷，並無違背客觀
    存在之經驗法則與論理法則，自屬原審採證、認事之適法職
    權行使。
四、聲請人固提出於109年12月14日書寫之書信一紙（再證1）及
    乙女於聲請人入獄三個月後所錄製之影片與譯文（再證2）
    主張為新證據，據以聲請再審云云。然查：
  ㈠乙女前於原確定判決一、二審程序，均已曾作證，依前所述
    ，聲請人所提出之乙女上述書信、錄影與譯文，並非新證據
    ，而係新事實，合先敘明。　　
  ㈡聲請人雖提出乙女上述書信、錄影與譯文聲請再審，然此均
    屬乙女片面陳述，並無其他具體證據足以明確佐認其真實性
    。況原確定判決並非僅以被害人乙女一審證述為唯一事證，
    業經原確定判決詳為說明如前，而乙女於二審中業已為與一
    審相異證述，且證述內容與聲請人提出之上述書信、錄影與
    譯文內容相同，而其於二審所為與一審迥異之證述，何以不
    可採，原確定判決均已詳述不採納之理由（原確定判決第6-
    7頁），則聲請人據乙女上述書信、錄影與譯文等新事實聲
    請再審，無非係就原確定判決業已取捨證據、評價證據證明
    力之職權行使問題再行爭執，就該判決認定不利於己之事實
    ，片面為個人意見之取捨，重為爭執為其有利之主張。從而
    ，聲請人提出之上述乙女書信、錄影與譯文內容無論單獨或
    與前經原確定判決所揭示之證據予以綜合判斷，顯不足以動
    搖原確定判決關於前揭犯罪事實之認定，而使聲請人應受無
    罪、免訴、免刑或輕於原判決所認罪名之判決，核與刑事訴
    訟法第420條第1項第6款規定之再審要件不符。
五、再審聲請意旨㈡，係聲請人請求本院調查所得之臺灣臺南地
    方檢察署檢察官少年移送書、臺灣臺南地方法院少年保護事
    件報到單、訊問筆錄、104年度少調字第505、550號妨害性
    自主案件調查筆錄節本（本院卷第107-129頁）等證據，該
    些證據雖為原確定判決所未審酌之證據而具新規性；然而，
    依上述證據資料顯示，聲請人之子A少年對未滿14歲乙女所
    為之強制猥褻非行，行為期間在103年5月15日、103年6月25
    日（見本院卷第123-130頁），距離原確定判決認定聲請人
    對乙女為強制猥褻行為之時間105年5月29日，已逾2年，實
    難想像乙女在本案為麻豆新樓醫院採得之內褲褲底斑跡所檢
    出之男性Y染色體DNA-STR型別，可能與A少年有關。是以，
    聲請人再審聲請意旨㈡所提之上述A少年對乙女所為強制猥褻
    行為之少年事件相關資料，無論單獨或與前經與原確定判決
    所揭示之證據予以綜合判斷，顯不足以動搖原確定判決關於
    前揭犯罪事實之認定，而使聲請人應受無罪、免訴、免刑或
    輕於原判決所認罪名之判決，亦與刑事訴訟法第420條第1項
    第6款規定之再審要件不符。
六、至於聲請再審意旨㈢以乙女母親曾證述聲請人辯解屬實，乙
    女證述會誇大，乙女不知是在講聲請人或者哥哥（即A少年
    ），並請求傳喚A少年及乙女之母作證，然A少年對乙女所為
    之強制猥褻行為，其行為時間距離本案已2年，而乙女母親
    業已於原確定判決審理程序中作證，聲請人此部分聲請再審
    意旨，無非係就原確定判決已審酌之乙女母親證詞證明力再
    行爭執，不足以影響原確定判決之認定；而A少年對乙女所
    為之強制猥褻行為，距離本件案發時間已2年餘，實與本案
    無涉，是以，聲請人請求傳喚乙女之母及A少年作證，均核
    無調查必要。又原確定判決業就何以依據乙女就讀學校之輔
    導資料紀錄表（附於營偵卷證物袋內）及乙女老師證述，認
    定乙女係在老師丙女詢問過程中，意外提及遭聲請人咬其屁
    股、大腿內側，並非主動提及其遭聲請人性侵害等情，敘述
    明確（原確定判決6頁），聲請意旨㈢有關社工或學校老師是
    否引導乙女為對聲請人不利陳述，僅屬依個人臆測，不足以
    影響原確定判決之認定，故聲請人請求函調學校、社工輔導
    紀錄，或屬卷內已存證據，且均對原確定判決之認定不生影
    響，均無必要。
七、綜上所述，聲請人聲請再審意旨㈠所提出之「新事實」與聲
    請再審意旨㈡所提出之「新證據」，不論單獨或與卷內其他
    證據綜合觀之，均不足以動搖原確定認定之基礎；另聲請再
    審意旨㈢所持之事由，或係就原確定判決業已無證據取捨之
    證據，本於個人意見加以爭執，所請求調查之證據，又核無
    必要，均經詳述如前，故聲請人之再審聲請，均核與刑事訴
    訟法第420條第1項第6款之規定不符，其再審聲請無理由，
    應予駁回。又再審之聲請既應駁回，其停止刑罰執行之聲請
    ，亦失所據，應併予駁回。
據上論斷，應依刑事訴訟法第434條第1項，裁定如主文。
中　　華　　民　　國　　110 　年　　4 　　月　　7 　　日
                  刑事第六庭    審判長法　官  張瑛宗
                                      法　官  李秋瑩
                                      法　官  林坤志
以上正本證明與原本無異。
如不服本裁定，應於收受本裁定後十日內向本院提出抗告狀。
　　　　　　　　　　　　　　　　　　　書記官  凌昇裕
中　　華　　民　　國　　110 　年　　4 　　月　　7 　　日